臺灣高等法院高雄分院民事判決
111年度勞上易字第13號
上  訴  人  台灣中油股份有限公司

法定代理人  李順欽  
訴訟代理人  周中臣律師
被 上 訴人  王威仁  
            謝文進  
            楊永祥  
            李碧原  
            陳文祥  
            凌得財  
            陳順復  
            鄭旭成  
共      同
訴訟代理人  張弘康律師
上列當事人間請求給付退休金差額事件，上訴人對於中華民國11
0年12月2日臺灣橋頭地方法院110年度勞訴字第149號第一審判決
提起上訴，本院於111年2月23日言詞辯論終結，判決如下：
    主      文
上訴駁回。
第二審訴訟費用由上訴人負擔。
    事實及理由
一、按第二審判決書內應記載之事實，得引用第一審判決。當事
    人提出新攻擊或防禦方法者，應併記載之。判決書內應記載
    之理由，如第二審關於攻擊或防禦方法之意見及法律上之意
    見與第一審判決相同者，得引用之；如有不同者，應另行記
    載。關於當事人提出新攻擊或防禦方法之意見，應併記載之
    ，民事訴訟法第454條第1項、第2項分別定有明文。本件兩
    造之聲明及陳述、不爭執事項與爭點、本院認定之事實與理
    由與第一審判決相同，均引用之。
二、又上訴人於本院另辯稱：原判決未審酌上訴人為國營事業，
    採固定輪班制，考量工資時，已將輪值夜班之情形考慮在內
    ，且由系爭夜點費沿革，更可知系爭夜點費係屬恩惠性給與
    而非工資云云。
三、本院之判斷：
  ㈠本院認上訴人之上訴為無理由，除後述部分外，餘引用原判
    決之記載。
  ㈡上訴人辯稱：上訴人考量工資時已將輪值夜班情形考在內，
    且從系爭夜點費沿革均可知系爭夜點費屬恩惠性給與等語。
    惟查，上訴人為24小時全天候開工，採日班、小夜班、大夜
    班之三班輪流作業。各班工作性質相同，僅服勤時間不同，
    且上訴人發給之夜點費每人每日金額相同，不因員工作業種
    類及職等而有差異一節，為兩造所不爭執（原審卷第93頁）
    ，由此足見被上訴人在職期間輪值大、小夜班已具有常態性
    ，是上訴人依被上訴人在職期間輪值大、小夜班所給予之夜
    點費，自不屬因臨時性之業務需求所偶爾發放之款項，而屬
    常態工作中可取得之給與，顯見制度上具有經常性，自應屬
    工資之一部分，自得將夜點費併予計入平均工資之範圍。另
    依勞動基準法第2條第3款就工資所為定義，勞工只須符合因
    工作而獲得之報酬，不論以現金或實物等方式給付之經常性
    給與均屬之，足見實物給與亦在工資之涵攝範圍內，縱使系
    爭夜點費之沿革係由給與實物改為給與現金，因兩造之勞動
    契約內容，已知悉工作型態為三班制輪班，並均知有輪值大
    夜班、小夜班者即固定可預期獲得一定之系爭夜點費。足認
    系爭夜點費之支領兩造均有合意，且於固定輪班工作型態下
    已具有「勞務對價性」及「經常性給與」之性質，自屬工資
    之一部，得將系爭夜點費併予計入平均工資之範圍。是以上
    訴人所辯並不可採。
四、綜上所述，被上訴人依勞動基準法第55條、第84條之2、台
    灣省工廠工人退休規則第9條第1項、第10條及等規定，請求
    上訴人給付各如原判決附表「應補發退休金」欄所示之金額
    ，及自原判決附表「利息起算日」欄所示之日起至清償日止
    ，按週年利率5%計算之利息，為有理由，應予准許。原審判
    命上訴人如數給付，並無違誤。上訴意旨指摘原判決不當，
    求予廢棄改判，為無理由，應予駁回。
五、據上論結，本件上訴為無理由，爰判決如主文。
中　　華　　民　　國　　111 　年　　2 　　月　　25　　日
                          勞動法庭
                                  審判長法官  謝靜雯
                                  法      官  邱泰錄
                                  法      官  劉傑民
以上正本證明與原本無異。
本件不得上訴。
中　　華　　民　　國　　111 　年　　2 　　月　　25　　日
                                      書記官  林家煜